【裁判字號】    97,交易,36
【裁判日期】    970219
【裁判案由】    過失致死
【裁判全文】
臺灣臺中地方法院刑事判決              97年度交易字第36號
公  訴  人  臺灣臺中地方法院檢察署檢察官
被      告  戊○○
選任辯護人  徐鼎賢律師
上列被告因過失致死案件，經檢察官提起公訴（96年度偵字第256
20號），本院裁定適用簡式審判程序，判決如下：
    主    文
戊○○因過失致人於死，處有期徒刑柒月。
    犯罪事實
一、戊○○於民國96年6月24日上午10時許，駕駛車號IU─6349
    號自用小客貨車，沿臺中巿西屯區西林巷由東向西方向行駛
    ，於同日上午10時40分許，行經臺中巿西屯區西林巷23之2
    號前之無號誌交分路口時，原應注意汽車駕駛人應注意車前
    狀況，隨時採取必要安全措施，且在行經無號誌之交岔路口
    時，更應減速慢行，作隨時停車之準備。而依當時之氣候晴
    、日間自然光線、路面乾燥、無缺陷、無障礙物、視距良好
    ，依當時情事，並無不能注意之情事，詎竟疏未注意及此，
    在行經該無號誌交岔路口時，未減速慢行，且未注意車前狀
    況，適前方由乙○○所駕駛之車號VPI─793號輕型機車在行
    至該無號誌交岔路口減速進行右轉，致戊○○因此煞停閃避
    不及，陸續追撞乙○○駕駛之上揭機車及前方由丁○○所駕
    駛、後載陳秀桂之車號VOV─473號輕型機車，致使丁○○、
    陳秀桂人車均因撞擊力道過鉅，又向前撞擊停放在右前方路
    旁之車號0295─LD號自用小客車（甲○○所有）及電柱等，
    陳秀桂因此受有頭部外傷併蜘蛛網模下出血（顱內出血）和
    頭部撕裂傷等傷害，經送醫救治後，仍於96年6月26日下午7
    時10分許不治死亡，而丁○○則受有第一腰椎壓迫性骨折之
    傷害。戊○○於犯罪後，在有偵查犯罪職權之員警或公務員
    知悉其犯罪之前，即在臺中市警察局第六分局協和派出所警
    員洪若勛等人據報趕至現場處理時，向警員洪若勛等人供承
    本案犯行而接受裁判。
二、案經陳秀桂之夫、丁○○訴由臺中市警察局第六分局報請臺
    灣臺中地方法院檢察署檢察官偵查起訴。
    理    由
一、上開事實，業據被告戊○○於本院審理中坦承不諱，核與證
    人即車號0295─LD號自用小客車所有人甲○○於警詢時證述
    其如何發現本案車禍事故經過等情節、證人即告訴人丁○○
    於警詢時證述車禍經過等情節相符，復有道路交通事故現場
    圖、道路交通事故調查報告表(一)、(二)、臺灣臺中地方法院檢
    察署電話相驗報告簿、臺中市警察局第六分局協和所處理相
    驗案件初步調查報告暨報驗書、證人丁○○受傷之診斷證明
    書及事故現場與車損相片共37張在卷可資佐證。且被害人陳
    秀桂係因受有頭部外傷併蜘蛛網模下出血（顱內出血）和頭
    部撕裂傷等傷害，嗣經醫師施以急救，仍於96年6月26日下
    午7時10分許不治死亡，有被害人陳秀桂之診斷證明書1紙在
    卷可參，並經臺灣臺中地方法院檢察署檢察官督同法醫師相
    驗明確，有相驗屍體證明書、檢驗報告書及勘驗筆錄等在卷
    可憑。另證人丁○○因本件車禍受有第一腰椎壓迫性骨折之
    傷害，亦有前述卷附診斷證明書可稽。第按，汽車行駛時，
    駕駛人應注意車前狀況，並隨時採取必要之安全措施，且行
    經無號誌之交岔路口時，應減速慢行，作隨時停車之準備。
    道路交通安全規則第94條第3項、第93條第1項第2款分別定
    有明文。被告身為合格之職業駕駛人，為其所自承在卷，對
    於上揭規定自應注意並遵守，而依當時狀況，又無不能注意
    之情事，詎仍疏未注意，以致肇事，可見被告於本件車禍確
    有違反上述交通安全規則至明，足證被告於本件車禍確有過
    失，且本件經送臺灣省車輛行車事故覆議鑑定委員會鑑定，
    亦同此認定，有該會96年10月8日府覆議字第0966203181號
    函附卷可稽，被害人陳秀桂、證人丁○○分別因本件車禍而
    死亡、受傷，與被告之過失行為間並有相當因果關係。據上
    ，堪認被告上開不利於己之自白，應與事實相符，當可採為
    不利被告之論斷依據。從而，本案事證明確，被告犯行洵堪
    認定。
二、核被告所為係犯刑法第276條第1項過失致人於死罪、及同法
    第284條第1項前段過失傷害罪。被告以一過失行為，同時犯
    上開2罪名，為想像競合犯，應從一重之過失致人於死罪處
    斷。被告於肇事後，在有偵查犯罪職權之員警或公務員知悉
    其犯罪之前，即在臺中市警察局第六分局協和派出所警員洪
    若勛等人據報趕至現場處理時，向警員洪若勛等人供承本案
    犯行而接受裁判，有警訊筆錄附卷可稽，其對於未發覺之犯
    罪自首而受裁判，爰依刑法第62條前段減輕其刑。公訴人雖
    未就上開過失傷害罪之部分提起公訴，惟此部分，核與已起
    訴之部分，有想像競合犯之裁判上一罪關係，本為起訴效力
    所及，復經公訴人於本院審理時陳明併請予以審理等語（見
    本院準備程序筆錄），本院自應併予審理。爰審酌被告對於
    本件車禍之發生有重大之過失，且至今尚未與被害人陳秀桂
    之家屬及證人丁○○達成和解，使陳秀桂之家屬及證人丁○
    ○傷痛依存，乃公訴人請求量處有期徒刑8月，惟念其雖於
    偵訊中一度爭執車禍鑑定結果，然其已於本院審理中坦承犯
    行，亦不爭執車禍覆議之鑑定結果，相當程度節省訴訟資源
    ，公訴人所據引之求刑基礎已有變更，及其有如上述之自首
    情節等一切情狀，量處如主文所示之刑。
據上論斷，應依刑事訴訟法第273條第1項、第299條第1項前段，
刑法第276條第1項、第284條第1項前段、第55條、第62條前段，
刑法施行法第1條之1第1項、第2項前段，判決如主文。
本案經檢察官丙○○到庭執行職務。
中    華    民    國    97    年    2     月    19    日
                  刑事第14庭  法  官  林世民
上正本證明與原本無異。
如不服本判決，應於收受送達後10日內向本院提出上訴書狀（應
敘述具體理由並附繕本）。
上訴書狀如未敘述理由，應於上訴期間屆滿後20日內補提理由書
於本院。
                               書記官  紀俊源
中    華    民    國    97    年    2     月    19    日
附錄論罪科刑法條：
中華民國刑法第276條
因過失致人於死者，處2年以下有期徒刑、拘役或2千元以下罰金
。
從事業務之人，因業務上之過失犯前項之罪者，處5年以下有期
徒刑或拘役，得併科3千元以下罰金。
中華民國刑法第284條
因過失傷害人者，處6月以下有期徒刑、拘役或5百元以下罰金，
致重傷者，處1年以下有期徒刑、拘役或5百元以下罰金。
從事業務之人，因業務上之過失傷害人者，處1年以下有期徒刑
、拘役或1千元以下罰金，致重傷者，處3年以下有期徒刑、拘役
或2千元以下罰金。


司法院資訊處製作；財團法人民間司法改革基金會備份。
